臺灣臺中地方法院民事裁定
111年度中簡聲字第25號
聲  請  人  饒美燕  



相  對  人  廖政棋  
上列當事人間聲請停止執行事件，本院裁定如下：
    主    文
聲請人於供擔保新臺幣102,000元後，臺灣桃園地方法院110年度
司執字第114047號給付票款事件之強制執行程序，於本院111年
度中簡字第390號確認本票債權不存在事件訴訟程序終結前，應
暫予停止。
    理    由
一、聲請意旨略以：相對人以臺灣桃園地方法院（下稱桃園地院
    ）110年度票字第2457號本票准予強制執行之裁定（下稱系
    爭本票裁定）為執行名義，聲請對聲請人之財產強制執行，
    由桃園地院民事執行處（下稱執行法院）以110年度司執字
    第114047號給付票款強制執行事件（下稱系爭強制執行事件
    ）受理在案，然系爭本票裁定所示如附表之本票（下稱系爭
    本票）其中新臺幣（下同）225,000元本金及自民國110年8
    月30日起至清償日止按週年利率百分之16計算之利息債權並
    不存在，聲請人已提起確認本票債權不存在之訴，茲為免聲
    請人財產於上開訴訟判決確定前被強制執行，致日後受有難
    以回復之損害，聲請人願供擔保，依法聲請准予裁定停止系
    爭執行事件之強制執行程序等語。
二、按發票人主張本票係偽造、變造者，於前條裁定送達後20日
    內，得對執票人向為裁定之法院提起確認之訴。發票人證明
    已依前項規定提起訴訟時，執行法院應停止強制執行。但得
    依執票人聲請，許其提供相當擔保，繼續強制執行，亦得依
    發票人聲請，許其提供相當擔保，停止強制執行。發票人主
    張本票債權不存在而提起確認之訴不合於第1項之規定者，
    法院依發票人聲請，得許其提供相當並確實之擔保，停止強
    制執行，非訟事件法第195條定有明文。次按法院因必要情
    形或依聲請定相當並確實之擔保，為停止強制執行之裁定者
    ，該擔保金額之多寡應如何認為相當，固屬法院職權裁量之
    範圍。惟此項擔保係備供強制執行債權人因停止執行所受損
    害之賠償，故法院定擔保金額時，自應斟酌該債權人因停止
    執行可能遭受之損害，以為衡量之標準。而債權人因停止執
    行可能遭受之損害，在金錢給付之情形，係指債權人因停止
    執行延後受償，未能即時利用該款項，所可能遭受之損害而
    言。
三、本院查：
　㈠相對人持有聲請人所簽發之系爭本票，經桃園地院以系爭本
    票裁定准予就其中225,000元及自110年8月30日起至清償日
    止按週年利率百分之16計算之利息強制執行後，相對人即持
    系爭本票裁定為執行名義，向執行法院聲請就聲請人之財產
    於新臺幣（下同）225,000元本息範圍內予以強制執行獲准
    ，執行程序尚未終結等情，業經本院調取系爭執行事件卷宗
    查閱屬實。又聲請人以系爭本票是否為其所簽發尚待查證，
    且其與相對人間並無基礎關係存在為由，向桃園地院提起確
    認本票債權不存在之訴，嗣由桃園地院以110年度壢簡字第1
    438號裁定移送本院，現由本院以111年度中簡字第390號事
    件審理中，亦經本院調取上開民事卷宗查閱無訛。準此，聲
    請人依非訟事件法第195條之規定，聲請裁定停止強制執行
    ，尚屬有據。
  ㈡又因聲請人所提起之本件確認本票債權不存在之訴有無理由
    ，尚須經法院判決審認，若該訴訟並無理由，相對人將因聲
    請人聲請停止系爭執行事件之強制執行程序而受有損害，而
    揆諸前揭說明，本院酌定擔保金額時，應僅斟酌相對人未能
    即時受償所受之損害額定之。爰審酌相對人聲請強制執行之
    債權額為225,000元，則其因系爭執行事件停止執行所受之
    損害，應係其遲延收取該債權之期間內，而受有以該債權額
    依週年利率百分之16（系爭本票所載約定利率）計算利息之
    損害。查本案訴訟之標的金額未逾民事訴訟法第466條所定
    數額，屬不得上訴第三審事件，參酌各級法院辦案期限實施
    要點第2條所定民事簡易程序第一審審判案件期限10個月，
    第二審審判案件期限2年等情，推定上開民事事件至第二審
    終結之訴訟期間為2年10個月，故相對人因停止執行致未能
    即時受償之損害額應為102,000元【計算式：225000×16％×（
    2＋10/12）＝102000】，本院因認聲請人所應供之擔保應以10
    2,000元為適當，爰裁定如主文第1項所示。
四、據上論結，本件聲請為有理由，爰裁定如主文。
中　　華　　民　　國　　111 　年　　3 　　月　　22　　日
                  臺灣臺中地方法院臺中簡易庭
                                  法　官　郭妙俐
附表
編號 發 票 日 票據號碼 發票人  票面金額 （新臺幣） 到 期 日 １ 110.8.13   未載 饒美燕 1,725,000元 110.8.30 
以上為正本係照原本作成。
如不服本裁定，應於送達後十日內，向本院提出抗告狀並表明抗
告理由，如於本裁定宣示後送達前提起抗告者，應於裁定送達後
十日內補提抗告理由書（須附繕本）。
中　　華　　民　　國　　111 　年　　3 　　月　　22　　日
                                  書記官　林素真